臺灣桃園地方法院刑事判決
111年度訴字第7號
公  訴  人  臺灣桃園地方檢察署檢察官 
被      告  呂浩儒


指定辯護人  本院公設辯護人彭詩雯  
上列被告因違反毒品危害防制條例案件，經檢察官提起公訴（11
0年度偵字第25954號），本院判決如下：
    主  文
甲○○共同犯販賣第三級毒品而混合二種以上之毒品未遂罪，處有
期徒刑壹年拾月，緩刑伍年，緩刑期間付保護管束，並應於本判
決確定之日起壹年內，向公庫支付新臺幣拾萬元，及應向檢察官
指定之政府機關、政府機構、行政法人、社區或其他符合公益目
的之機構或團體提供貳佰小時之義務勞務。
扣案如附表所示之物，均沒收。
    事  實
甲○○明知硝甲西泮、4-甲基甲基卡西酮係毒品危害防制條例第2條
第2項第3款所列管之第三級毒品；硝西泮(耐妥眠)則係同條例第2
條第2項第4款所列管之第四級毒品，依法不得販賣，竟與真實姓名
年籍不詳暱稱「王老大」者，共同基於販賣混合第三、四級毒品
之犯意聯絡，先由年籍資料不詳暱稱「凡賽斯營」者，在微信通
訊軟體散佈「新品到店」之販售毒品廣告圖片，經警發現上開訊
息，於民國110年7月11日晚間9時11分許，以微信暱稱「MONG」
傳送「1：？」訊息詢問，對方隨即回復「全館香水一瓶500、消
費滿6送1、消費滿10送2營業中」之圖片，經雙方合意以新臺幣
（下同）3000元之對價，購買6包毒品咖啡包，並約定在桃園市○
○區○○街000號麗莊汽車旅館507號房內交易毒品，嗣「王老大」
即指示甲○○前往交易，並指派白牌車司機於同日晚間10時40分許
，在桃園市龜山區民生北路1段122巷口，將混合第三級毒品硝甲
西泮、4-甲基甲基卡西酮及第四級毒品硝西泮(耐妥眠)之毒品咖
啡包7包(買6送1)交付予甲○○；甲○○即於同日晚間11時10分許，
駕駛車牌號碼000-0000號自用小客車，至上開麗莊汽車旅館507
號房，將7包毒品咖啡包交付予喬裝員警，經警表明身分查獲而
未遂。
    理  由
一、證據能力：
    本案認定事實所引用之卷證資料，屬於傳聞之供述部分，被
    告甲○○及其辯護人於本院準備期日均同意引用為證據（見本
    院卷第42頁），本院審酌上開證據資料製作時之情況，並無
    違法不當或證明力明顯過低之情形，亦認為以之做為證據應
    屬適當，認依刑事訴訟法第159條之5第1項規定均例外有證
    據能力。至本案認定事實所引用之非供述證據，並無證據證
    明係公務員違背法定程序所取得，依刑事訴訟法第158條之4
    反面解釋，亦均得為證據。
二、認定事實所憑之證據及理由：
  ㈠上揭事實，迭據被告於警詢、偵查及本院審理時坦認不諱（
    見偵卷第22至26頁、第127至128頁、本院卷第40至42頁、第
    76頁），核與證人即桃園市政府警察局中壢分局內壢派出所
    員警張峻豪於110年7月11日以職務報告書面陳述之內容暨通
    話譯文大致相符（見偵卷第65頁），且有通訊軟體微信對話
    紀錄截圖、現場照片、扣案物照片、桃園市政府警察局中壢
    分局內壢派出所搜索扣押筆錄、扣押物品目錄表在卷可佐（
    見偵卷第57至61頁、第81至109頁），復有被告持以聯繫本
    案販賣毒品所用如附表編號2所示手機、編號1所示毒品扣案
    可資佐證。而附表編號1所示毒品經臺北榮民總醫院鑑定後
    ，確含有第三級毒品4-甲基甲基卡西酮、第四級毒品硝西泮
    （耐妥眠）等成分乙節，有該院110年8月23日鑑定書在卷可
    參（見偵卷第151至153頁），足認被告上開自白確與事實相
    符，堪值採信。
　㈡按販賣毒品之行為，本無一定之公定價格，是其各次買賣之
    價格，當亦各有差異，或因供需雙方資力、關係深淺、需求
    數量、貨源充裕與否、販賣者對於資金之需求如何即殷切與
    否，以及政府查緝之態度等，進而為各種不同之風險評估，
    繼為機動性之調整，是其價格標準，自非一成不變，然其所
    圖利益之非法販賣行為目的，並無二致。又毒品之非法交易
    ，向為政府查禁森嚴且重罰不寬貸，為一般民眾普遍所認知
    ，衡諸常情，倘非有利可圖，殊無甘冒重刑、自陷囹圄而任
    意將自身已取得之毒品，以原來取得之價、量讓與他人，令
    自己處於遭重罰高度風險之理，從而，舉凡其有償交易，除
    足反證其確另基於某種非圖利本意之關係外，尚無從僅因無
    法查悉其買進、賣出之差價，而諉無營利之意思，或阻卻販
    賣犯行之追訴。本案被告於警詢、偵查及本院審理時供稱：
    我幫一個暱稱叫王老大的人送本案毒品，他之前有欠我錢，
    所以他說這次交易金額3000元就當作是還給我的錢等語（見
    偵卷第23至24頁、第128頁），足見被告係有從中賺取利益
    之意圖及事實，灼然甚明。
　㈢綜上，本案事證明確，被告犯行堪可認定，應予依法論科。
三、論罪科刑：
  ㈠罪名：
　⒈按犯毒品危害防制條例第4條至第8條之罪而混合2種以上之毒
    品者，適用其中最高級別毒品之法定刑，並加重其刑之2分
    之1，毒品危害防制條例第9條第3項定有明文。所謂「混合
    」，係指將2種以上之毒品摻雜調合，無從區分而言（如置
    於同一包裝），依目前毒品查緝實務，施用混合毒品之型態
    日益繁多，且因混合毒品之成分複雜，施用後所造成之危險
    性及致死率均高於施用單一種類者，為加強遏止混合毒品之
    擴散，爰增訂第3項，規定犯第4條至第8條之罪，而有混合2
    種以上毒品之情形者，加重其刑至二分之一。另本項係屬分
    則之加重，為另一獨立之犯罪型態，如其混合2種以上毒品
    屬不同級別，應依最高級別毒品所定之法定刑，並加重其刑
    至二分之一，例如販賣混合第三級及第四級毒品者，依販賣
    第三級毒品之法定刑處斷，並加重其刑至二分之一；如屬同
    一級別者，因無從比較高低級別，則依各該級別毒品所定之
    法定刑，加重其刑至二分之一，此為毒品危害防制條例第9
    條第3項之立法理由所明揭。是本案被告所販賣如附表一編
    號1所示毒品咖啡包含有2種以上第三、四級毒品成分，有前
    揭臺北榮民總醫院毒品成分鑑定書在卷可徵，而該等成分業
    經摻雜、調合而置於同一包裝內，並作為沖泡飲品販售，當
    屬毒品危害防制條例第9條第3項所定混合2種以上毒品之要
    件，自應依販賣第三級毒品之法定刑加重其刑。
　⒉又警方為求破案，授意他人佯裝購毒而與毒販聯繫，經毒販
    允諾，依約攜帶毒品交付予該佯裝購毒之人，埋伏員警當場
    查獲者，因該佯裝之人原無買受毒品之意思，實際上無從真
    正完成買賣毒品之行為，是販毒者僅成立毒品未遂罪（最高
    法院93年度台上字第1159號判決意旨參照）。查本案係員警
    偽稱欲購買毒品，實際上並無購毒之真意，但被告既有販賣
    本案毒品之故意，且已著手實施送交毒品之販毒行為，僅因
    員警無買受毒品之真意，事實上不能完成毒品交易，是被告
    所為，係犯毒品危害防制條例第9條第3項、第4條第3項、第
    4項、第6項之販賣第三級毒品而混合二種以上之毒品未遂罪
    ，其因販賣而持有上開毒品之低度行為，應為販賣之高度行
    為所吸收，不另論罪。
  ㈡共犯結構：
　　被告與Telegram通訊軟體暱稱「王老大」之人間（無證據證
    明為未成年人），就本案販賣毒品之犯行，有犯意聯絡及行
    為分擔，應論以共同正犯。
　㈢加重其刑：
　  被告所為販賣第三級毒品而混合二種以上之毒品，應依毒品
    危害防制條例第9條第3項之規定加重其刑。　
　㈣減輕事由：⒈
  ⒈被告就本案販賣毒品犯行，客觀上雖已著手於販賣行為之實
    行，惟因佯裝購毒者之警方自始即不具購買毒品真意，而就
    毒品交易未達成真實合意終告破局，為未遂犯，爰依刑法第
    25條第2項之規定，按既遂犯之刑減輕。⒉
  ⒉被告於偵查及本院審理時，就販賣本案毒品未遂之犯行均自
    白不諱，應依毒品危害防制條例第17條第2項規定，減輕其
    刑。
  ⒊被告有前述2項減輕事由，應依刑法第70條規定，遞減之。
　⒋至毒品危害防制條例第17條第1項「犯第4條至第8條、第10條
    或第11條之罪，供出毒品來源，因而查獲其他正犯或共犯者
    ，減輕或免除其刑」之規定，旨在鼓勵毒品下游者具體供出
    其上游供應人，俾進一步擴大查緝績效，揪出其他正犯或共
    犯，以確實防制毒品泛濫或更為擴散。本案被告雖認其有供
    出毒品來源因而查獲上游云云，然據桃園市政府警察局中壢
    分局111年3月12日之函文可知，警方並未因被告之供述而查
    獲任何上游（見本院卷第53至55頁），被告於本院審理時雖
    另稱暱稱「王老大」之人名為「邱思漢」，然本院依職權檢
    索法務部檢查書類查詢系統，亦查無此人之相關偵查紀錄，
    實難徒憑被告片面之詞，遽認「邱思漢」即為「王老大」，
    亦無從認定該人與本案有何關聯，自無毒品危害防制條例第
    17條第1項減刑規定之適用。
  ㈤量刑：
    茲以行為人之責任為基礎，本院審酌被告無視政府嚴厲查緝
    毒品禁令，執意為本案犯行，助長施用毒品惡習，並足以使
    購買施用者導致精神障礙性格異常，甚至造成人民生命健康
    受損之成癮性及危險性，不僅戕害國人身體健康，亦有危害
    社會安全之虞，所生危害非輕，且染上毒癮者為索得吸毒之
    資金，甚至甘冒竊盜、搶奪、強盜等財產犯罪之風險，造成
    社會治安嚴重敗壞，是被告所為，實應予非難；然考量其所
    販毒品之數量、金額，及未完成交易即為警查獲，對於社會
    之危害尚未蔓延擴大，兼衡其於偵查及本院審理時均坦承犯
    行之態度、行為時之年紀、智識程度、家庭經濟狀況等生活
    狀況，暨其犯罪動機、目的、手段、情節、參與程度、素行
    等一切情狀，量處如主文所示之刑，以資懲儆。
　㈥緩刑之說明：
　⒈按刑法第74條第1項規定：「受2年以下有期徒刑、拘役或罰
    金之宣告，而有下列情形之一，認以暫不執行為適當者，得
    宣告2年以上5年以下之緩刑，其期間自裁判確定之日起算：
    一、未曾因故意犯罪受有期徒刑以上刑之宣告者。二、前因
    故意犯罪受有期徒刑以上刑之宣告，執行完畢或赦免後，5
    年以內未曾因故意犯罪受有期徒刑以上刑之宣告者。」考其
    立法意旨，於消極面在避免短期自由刑之弊害，使犯人不至
    於在監獄內感染或加深犯罪之惡習與技術，甚至因此失去名
    譽、職業、家庭而自暴自棄，滋生社會問題，積極面則可保
    全偶發犯罪、輕微犯罪者之廉恥，期使渠等自新悔悟，且因
    緩刑附有緩刑期間，受緩刑宣告者如在緩刑期間內再犯罪，
    執行檢察官仍得聲請法院撤銷緩刑，而有藉此督促受緩刑宣
    告者自我檢束身心之功效。
  ⒉查被告前未曾因故意犯罪受有期徒刑以上刑之宣告，有卷附
    臺灣高等法院被告前案紀錄表可稽，素行尚可，其為本案犯
    行時年僅25歲，因短於思慮，觸犯刑典，固非可取，惟其犯
    罪後坦承犯行，且本案販賣毒品終至未遂，所犯情節及對於
    社會所生之危害尚非無法挽救，本院認被告經此偵審程序及
    罪刑之宣告後，應知警惕而無再犯之虞，故其所受刑之宣告
    以暫不執行為適當，並衡酌本案之犯罪程度，爰宣告緩刑5
    年，並依刑法第93條第1項第2款之規定，諭知緩刑期間付保
    護管束，以促其緩刑期間徹底悔過，期收矯正及社會防衛之
    效，並勵自新。惟為避免被告因獲得緩刑之宣告而心存僥倖
    ，及期其於緩刑期間內，能深知戒惕，並從中記取教訓，以
    建立正確法治觀念，認有課予一定負擔之必要，爰併依刑法
    第74條第2項第4款、第5款規定，命被告應於本判決確定之
    日起1年內，向公庫支付新臺幣10萬元，並向檢察官指定之
    政府機關、政府機構、行政法人、社區或其他符合公益目的
    之機構或團體，提供如主文所示之義務勞務。倘被告未遵循
    此緩刑期間之負擔，情節重大，足認原宣告之緩刑難收其預
    期效果，而有執行刑罰之必要者，依刑事訴訟法第476條及
    刑法第75條之1第1項第4款之規定，檢察官自得向本院聲請
    撤銷上開緩刑之宣告，自不待言。　
四、沒收之說明：
　㈠扣案如附表編號1所示之物，經鑑定後，確檢出第三級毒品4-
    甲基甲基卡西酮、第四級毒品硝西泮（耐妥眠）等成分，已
    如前述，爰依刑法第38條第1項規定，沒收之。又包裝上開
    之物之外包裝袋，均係用於包裹毒品，其上顯留有該毒品之
    殘渣，衡情自難與之剝離，且無析離之實益與必要，該外包
    裝袋應併予諭知沒收；至因鑑驗用罄之毒品，既已滅失，爰
    不另宣告沒收。㈡
　㈡扣案如附表編號2所示之物，係供被告販賣本案毒品之用，應
    依毒品危害防制條例第19條第1項規定，不問是否為渠等所
    有，均宣告沒收之。
　㈢至扣案如附表編號3所示之物，雖經檢出含愷他命之成分，惟
    純質淨重未達5公克，亦無證據證明與本案犯行有關，僅由
    警察機關依法逕沒入銷燬即可，爰不為沒收銷燬之宣告。
據上論斷，應依刑事訴訟法第299條第1項前段，判決如主文。
本案經檢察官乙○○提起公訴，由檢察官蔡宜均到庭執行職務。
中    華    民    國    111   年     6    月    29    日
                  刑事第十一庭  審判長法  官  潘政宏
                                      法  官  林育駿
                                      法  官  蔡旻穎　
以上正本證明與原本無異。
如不服本判決應於收受判決後20日內向本院提出上訴書狀，並應
敘述具體理由。其未敘述上訴理由者，應於上訴期間屆滿後20日
內向本院補提理由書(均須按他造當事人之人數附繕本)「切勿逕
送上級法院」。 
　　　　　　　　　　　　　　　        書記官　黃瓊儀
中　　華　　民　　國　　111 　年　　6 　　月　　30　　日
附錄本案論罪科刑法條全文：
毒品危害防制條例第4條
製造、運輸、販賣第一級毒品者，處死刑或無期徒刑；處無期徒
刑者，得併科新臺幣3千萬元以下罰金。
製造、運輸、販賣第二級毒品者，處無期徒刑或10年以上有期徒
刑，得併科新臺幣1千5百萬元以下罰金。
製造、運輸、販賣第三級毒品者，處7年以上有期徒刑，得併科
新臺幣1千萬元以下罰金。
製造、運輸、販賣第四級毒品者，處5年以上12年以下有期徒刑
，得併科新臺幣5百萬元以下罰金。
製造、運輸、販賣專供製造或施用毒品之器具者，處1年以上7年
以下有期徒刑，得併科新臺幣1百50萬元以下罰金。
前五項之未遂犯罰之。　　　　
　　　　　　　　
毒品危害防制條例第9條
成年人對未成年人販賣毒品或犯前三條之罪者，依各該條項規定
加重其刑至二分之一。
明知為懷胎婦女而對之販賣毒品或犯前三條之罪者，亦同。
犯前五條之罪而混合二種以上之毒品者，適用其中最高級別毒品之法定刑，並加重其刑至二分之一。　　　　　　　　　　　　　　　　　　　　　　　　　　　　　　　　　　　　　　　　附表：
編號 物品名稱 數量 備註 1 莓紅色粉末摻雜橘色顆粒  7包 （驗前總毛重46.6031公克，驗前總淨重38.1506公克，因鑑識取用2.2305公克，驗餘總淨重35.9201公克） 檢出含有第三級毒品4-甲基甲基卡西酮及第四級毒品硝西泮(耐妥眠)等成分 2 智慧型手機 （廠牌型號：APPLE IPHONE 8 PLUS，含行動電話門號0000000000號SIM卡1張） 1支 供被告犯本案犯行之用 3 白色或透明結晶 1包 （驗前毛重0.5435公克，驗前淨重0.2773公克，因鑑識取用0.0020公克，驗餘淨重0.2753公克） 檢出含第三級毒品愷他命成分